【裁判字號】    91,重訴,98
【裁判日期】    920620
【裁判案由】    毒品危害防制條例等
【裁判全文】
臺灣高雄地方法院刑事判決                          九十一年度重訴字第九八號
    公  訴  人  臺灣高雄地方法院檢察署檢察官
    被      告  乙○○
    指定辯護人  本院公設辯護人甲○○
右列被告因違反毒品危害防制條例等案件，經檢察官提起公訴（九十年度偵字第二一
三六○號），本院判決如左：
    主  文
乙○○共同偽造公印文，處有期徒刑參月，扣案偽造之丙○○國民身分證壹枚沒收；
又共同運輸第一級毒品，處無期徒刑，褫奪公權終身，扣案之第一級毒品海洛因磚共
壹佰捌拾塊（合計淨重陸萬參仟捌佰參拾玖點參捌公克、純度佰分之捌拾柒點壹捌、
純質淨重伍萬伍仟陸佰伍拾伍點壹捌公克、包裝重壹仟玖佰零柒點貳陸公克）沒收銷
燬之，扣案之000000000000號衛星電話壹支沒收；又共同變造中華人民
共和國居民身分證，足以生損害於他人，累犯，處有期徒刑肆月，換貼在陳秉義中華
人民共和國居民身分證上之乙○○相片壹枚沒收；又持有第二級毒品，累犯，處有期
徒刑壹年，扣案之第二級毒品安非他命共陸包（合計淨重壹仟零捌拾點貳肆公克、包
裝重壹拾參點貳玖公克、純度佰分之伍拾陸、純質淨重陸佰零肆點玖參公克）沒收銷
燬之，空盒壹只沒收；應執行無期徒刑，褫奪公權終身，偽造之丙○○國民身分證、
換貼在陳秉義中華人民共和國居民身分證上之乙○○相片各壹枚、00000000
0000號衛星電話壹支及空盒壹只均沒收；扣案之第一級毒品海洛因磚共壹佰捌拾
塊（合計淨重陸萬參仟捌佰參拾玖點參捌公克、純度佰分之捌拾柒點壹捌、純質淨重
伍萬伍仟陸佰伍拾伍點壹捌公克、包裝重壹仟玖佰零柒點貳陸公克），第二級毒品安
非他命共陸包（合計淨重壹仟零捌拾點貳肆公克、包裝重壹拾參點貳玖公克、純度佰
分之伍拾陸、純質淨重陸佰零肆點玖參公克）均沒收銷燬之。
被訴違反國家安全法部分無罪。
被訴侵占遺失物罪部分免訴。
    事  實
一、乙○○與真實姓名年籍不詳綽號「阿文」之成年男子，共同基於偽造公印文及國
    民身分證之犯意聯絡，於民國八十九年底許，在台北縣汐止市汐止大鎮附近，由
    乙○○交付其照片及前向其弟丙○○借用而私自影印之國民身分證彩色影印本，
    以新台幣（下同）二萬元之代價，委託綽號「阿文」者，以偽造「內政部印」之
公印文及抄錄丙○○基本年籍等資料之方式，偽造丙○○之國民身分證乙枚，足
    以生損害於戶政機關對國民身分證管理之正確性及丙○○。
二、乙○○明知第一級毒品海洛因係政府公告管制進口之物品，非經許可不得持有及
    運輸進口，因於九十年十月初許受辛振勝（另函送偵查）及丁○○（另案偵查中
    ）之請託，竟意圖獲取居間介紹及參與運輸之酬勞，乃同意替辛振勝等人代覓可
    自北韓地區載運第一級毒品海洛因磚一百八十塊進入台灣之船隻及人員。渠等謀
    議既定後，丁○○乃購買000000000000號衛星電話供乙○○聯絡運
    輸毒品事宜及避免犯行遭查緝，乙○○則依約於同年十月十五日透過澎湖地區知
    情之真實姓名年籍不詳綽號「猴宗」之成年男子，代為介紹某姓名年籍不詳之船
    長，經商得知情之該名船長同意以四百萬元之代價自北韓載運毒品來台後，乙○○即轉達此訊息，並分別自辛振勝及丁○○處各取得九十萬元、五十萬元，合計
    共一百四十萬元，交予「猴宗」再轉交予該名船長。嗣於同年十月十七日，該船
    長駕駛船名不詳之漁船自澎湖出發前往東經一二五度、北緯三八‧二四度處海域
    ，從北韓某不詳貨主處接運海洛因磚一百八十塊，於同年十月底某日返抵澎湖，
    同年十一月七日，乙○○在澎湖縣馬公市風櫃里附近自「猴宗」處取得該批毒品
    ，為避免被治安機關查獲，乃先置放在澎湖縣西嶼鄉合界村二號其住處，將該批
    於海上運送途中受潮之海洛因毒品改分裝成四箱（各箱分別裝載三十二、四十四
    、五十、五十四塊），但因辛振勝等人不斷催促儘速交付運抵臺灣地區之海洛因
    毒品，乙○○乃依指示於同年十一月九日以郵寄方式委託不知情之高馬船務公司
    所屬延隆輪自澎湖縣運回高雄港，嗣於同年十一月十四日上午十時許，乙○○駕
    駛租得之車號ＹＴ─五○四六號自用小貨車（起訴書誤載為自用小客車），前往
    高雄港淺水碼頭提領私運進口且分裝妥之海洛因磚時，經調查人員當場查獲，並
    扣得第一級毒品海洛因磚共一百八十塊（每塊毛重約三百六十公克，送驗後合計
    淨重六萬三千八百三十九點三八公克、純度百分之八十七點一八、純質淨重五萬
    五千六百五十五點一八公克），及000000000000號衛星電話一支等
    物。
三、乙○○先前於九十年四月間所犯之偽造文書案件，經法院判處有期徒刑三月確定
    ，於九十一年三月二十八日易科罰金執行完畢後，仍不知警惕。竟於上開運輸第
    一級毒品經查獲由檢察官諭知具保後，於九十一年八月一日自高雄小港國際機場
    搭乘中華航空股份有限公司ＣＩ─六二七班機出境前往大陸地區，復因考量在大
    陸地區通行及往返兩岸之間便利起見，而於九十一年八月二十日許，在中國大陸
    地區福建省福清市，交付人民幣四百元及其照片一枚，委託知情不詳姓名年籍已
    成年之大陸人士，將其照片換貼在陳秉義之中華人民共和國居民身分證上，足以
    生損害於陳秉義。嗣乙○○前開運輸第一級毒品海洛因案件，於偵查中經檢察官
    傳喚並未到庭，而於同年十一月二日十三時三十分許，在台南縣永康市○○路二
    六九巷二號六樓之六處經調查人員拘提到案，並起獲偽造之丙○○國民身分證正
    本、丙○○國民身分證彩色影印本、變造之陳秉義中華人民共和國居民身分證各
    一枚等物。
四、乙○○明知安非他命係政府公告列管之第二級毒品，非經許可不得持有，竟於九
    十一年十月底間某日，受名為「鄧秀清」者之託，同意代為保管安非他命，而置
    於自己實力支配下，藏放在其台南縣永康市○○路二六九巷二號六樓之六住處洗
    手台水槽下密室內。嗣乙○○因拘提到案經檢察官聲請本院裁定羈押獲准後，於
    同年十一月四日在有偵查職務之公務員尚未發覺前，主動告知調查人員上情，並
    前往右揭處所起獲第二級毒品安非他命六包（合計驗後淨重一千零八十點二四公
    克、包裝重十三點二九公克、純度百分之五十六、純質淨重六百零四點九三公克
    ）。
五、案經法務部調查局苗栗縣調查站、航業海員調查處高雄站、南部機動工作組、高
    雄市調查處及高雄縣政府警察局移送偵辦。
    理  由
甲、有罪部分：
一、右揭事實，訊據被告乙○○均坦承不諱，核與證人丙○○及黃雲林證述之情節相
    符，並有偽造之丙○○國民身分證正本、換貼有被告相片之陳秉義中華人民共和
    國居民身分證各一枚、丙○○國民身分證彩色影印本一份、海洛因磚共一百八十
    塊、000000000000號衛星電話一支、安非他命共六包及空盒一只等
    物扣案供佐。而上開扣案之海洛因磚及白色結晶六包經送鑑驗結果，分別係合計
    淨重六萬三千八百三十九點三八公克、純度百分之八十七點一八、純質淨重五萬
    五千六百五十五點一八公克之第一級毒品海洛因，及合計驗後淨重一千零八十點
    二四公克、包裝重十三點二九公克、純度百分之五十六、純質淨重六百零四點九
    三公克之第二級毒品安非他命，並有法務部調查局鑑定通知書、檢驗通知書各一
    份及高雄醫學大學附設中和紀念醫院檢驗報告六紙在卷可稽。綜上說明，被告之
    自白，核與事證相符，至堪採信。故本案事證已臻明確，其右揭犯行均洵足認定
    。
二、次查，國民身分證為特種文書（最高法院八十年台上字第四一四一號判決參照）
    ，被告與該名綽號「阿文」者共同偽造國民身分證，客觀上極易使人將被告與丙○○之身分混淆，及致戶政機關對戶政管理發生錯誤，自足生損害於公眾及丙○○。再被告既有偽造丙○○國民身分證之事實，且觀諸扣案之丙○○國民身分證
    上蓋有內政部印之公印文，足證被告尚與綽號「阿文」者共同實施偽造公印文之
    犯行。故核被告所為，係犯刑法第二百十八條之偽造公印文罪、及刑法第二百十
    二條之偽造特種文書罪。被告與綽號「阿文」者，就上開犯行間有犯意聯絡及行
    為分擔，皆為共同正犯。其所犯二罪間有方法結果之牽連關係，應從一重論以偽
    造公印文罪處斷（最高法院八十一年台上字第一二二六號、七十年度台上字第六
    五一一號判決，釋字第八二號解參照）。本件被告係依丙○○之國民身分證彩色
    影印本上之年籍資料，另委請綽號「阿文」者重新製作貼有被告相片之國民身分
    證，此比對扣案之上開影本及正本至明，足證被告製作不實國民身分證之行為，
    具有創造性，應屬偽造之範疇（最高法院六十六年臺上字第一九六一號判例參照
    ），故公訴意旨認係變造特種文書罪，尚有未洽。再公訴人雖未就偽造公印文罪
    部分提起公訴，惟此部分既經本院依職權查獲，且核與起訴論罪之變造特種文書
    罪間，具有牽連犯之裁判上一罪關係，亦為起訴效力所及，本院自應就此起訴效
    力所及之部分犯行併予審究。又被告於偽造完成後尚未行使即被查獲，故公訴人
    認被告偽造特種文書犯行已達於刑法第二百十六條之行使階段，容有誤會，惟公
    訴意旨認此部分與前開起訴論罪部分，具有吸收犯之實質上一罪關係，爰不另為
    無罪之諭知。
三、扣案中華人民共和國居民身分證上記載有陳秉義之出生年月日、姓別、民族、住
    址、編號及有效期限等事項，自屬身分之證明無誤，故應係刑法第二百十二條所
    定其他相類之證書（最高法院六十八年台上字第三六一二號判例參照）。被告將
    其相片換貼在陳秉義之中華人民共和國居民身分證上，客觀上易致使他人對被告
    及陳秉義間之身分辨識產生混淆，自足生損害於陳秉義。故核被告此部分所為，
    係犯刑法第二百十二條之變造特種文書罪。被告與不詳姓名年籍之大陸籍人士就
    上開變造陳秉義中華人民共和國居民身分證之行為間，具有犯意聯絡及行為分擔
    ，皆為共同正犯。
四、復查，海洛因係毒品危害防制條例第二項第一款所定之第一級毒品，依懲治走私
    條例第二條第四項授權行政院公告之管制物品及其數額表甲項四所示，係屬管制
    物品之範疇，被告透過綽號「猴宗」者委請某不詳姓名船長自東經一二五度、北
    緯三八‧二四度處海域，運輸第一級毒品海洛因來台，故核其所為係犯毒品危害
    防制條例第四條第一項及懲治走私條例第二條第一項之運輸第一級毒品罪及私運
    管制物品進口罪。其所為上開二罪之犯行，與辛振勝、丁○○、綽號「猴宗」及
    另名不詳姓名年籍之船長間，有犯意聯絡及行為分擔，皆為共同正犯。其所犯運
    輸第一級毒品及私運管制物品進口等二罪，係一行為觸犯二罪名，應依想像競合
    犯之規定從一重之運輸第一級毒品罪處斷。被告持有第二級毒品安非他命之行為
    ，係犯毒品危害防制條例第十一條第二項之持有第二級毒品罪。公訴人認被告持
    有第二級毒品罪，係涉犯同條例第四條第二項之運輸第二級毒品罪，容有未合（
    理由詳後五所述）。被告所犯運輸第一級毒品罪、持有第二級毒品罪，及前揭偽
    造公印文、變造特種文書罪間，均犯意各別，行為互異，應各予分論併罰。被告
    於其持有第二級毒品罪尚未經有偵查職務之公務員發覺前，即主動表示藏放地點
    、同意調查人員搜索且自首願接受裁判，此觀諸卷附之自願搜索同意書、搜索筆
    錄執行經過情形欄之載述至明，依刑法第六十二條前段之規定，應減輕其刑。
五、被告乙○○前曾於九十年四月間因偽造文書案件，經法院判處有期徒刑三月，於
    九十一年三月二十八日執行完畢，此有臺灣高等法院被告全國前案紀錄表一份在
    卷憑考，其於有期徒刑之執行完畢後，五年內再犯事實欄三、四所示最輕本刑均
    為有期徒刑以上之罪，均為累犯，各應依刑法第四十七條之規定加重其刑。爰審
    酌被告有多次實施偽造文書犯行，已如前述，足見其品行非佳，為求私利，竟挺
    而走險私運大量之海洛因磚來台，對社會造成毒品氾濫之危害甚重，且於私運第
    一級毒品犯行經查獲交保後，再犯持有第二級毒品罪行，彰顯被告毫無悔悟及反
    省檢討之意；惟姑念被告純屬受他人利用，未及深思其後果之嚴重性下所為，且
    非實施運輸第一級毒品罪之始作俑者及最終利益歸屬者，參與情節較為輕微，及
其於犯罪後坦承全部犯行，並主動向調查人員自首而受裁判，態度尚佳等一切情
    狀，故各量處如主文所示之刑，及就其運輸第一級毒品罪所宣告之無期徒刑，依
    刑法第三十七條第一項規定諭知褫奪公權終身，另依刑法第五十一條第四款規定
    就無期徒刑除從刑外，不執行他刑之範圍內，定其應執行刑。扣案偽造之丙○○
    國民身分證一枚、換貼在陳秉義中華人民共和國居民身分證上之被告照片一枚、
    安非他命包裝盒及000000000000號衛星電話壹支，均係被告所有，
    且屬因犯罪所得、供變造特種文書、聯絡私運第一級毒品海洛因進口及持有安非
    他命所用之物，應分別依刑法第三十八條第一項第二款、第三款及毒品危害防制
    條例第十九條第一項之規定，諭知沒收。另扣得之第一級毒品海洛因磚共一百八
    十塊（每塊毛重約三百六十公克，送驗後合計淨重六萬三千八百三十九點三八公
    克、純度百分之八十七點一八、純質淨重五萬五千六百五十五點一八公克），及
    第二級毒品安非他命六包（合計驗後淨重一千零八十點二四公克、包裝重十三點
    二九公克、純度百分之五十六、純質淨重六百零四點九三公克），分屬第一級及
    第二級毒品，已如前述，爰依毒品危害防制條例第十八條第一項前段之規定，諭
    知沒收銷燬之。至上開毒品經鑑驗耗損部分，業已滅失；另扣案之呼叫器一個，
    查無積極證據認係供前開犯行所用之物；而丙○○之國民身分證彩色影印本，則
    非被告所有之物，故本院不另為沒收之諭知，附此敘明。
六、公訴意旨雖以：被告乙○○於八十八年間某日，在大陸福州地區受綽號「阿文」
    之真實姓名不詳男子之委託，同意替「阿文」者銷售第二級毒品安非他命，並自
    「阿文」處取得上開安非他命六包（公訴意旨誤載為一包，合計驗後淨重一千零
    八十點二四公克、包裝重十三點二九公克、純度百分之五十六、純質淨重六百零
    四點九三公克），嗣於同年間，以夾藏行李箱入關之方式將該毒品自大陸地區運
    輸進入台灣，並將之藏放於台南縣永康市○○路二六九巷二號六樓之六處，因而
    認為被告此部分犯嫌涉犯毒品危害防制條例第四條第二項之運輸第二級毒品罪嫌
    云云。本院查，公訴人認被告上開事實無非以扣案之上開第二級毒品安非他命及
    被告之自白為其論據。訊據被告則堅詞否認上開扣案之安非他命係私運自中國大
    陸地區，且私運之目的係為販賣之事實，辯稱：是調查員叫伊表示來源是私運自
    大陸地區，始於偵查中為上開自白，持有安非他命之來源，係某名鄧秀清者委託
    伊代為保管等語。經查，被告於偵查中自白其所持有之安非他命，係源自中國大
    陸，且由其搭機運輸來台云云，並無其他補強證據，足資證明屬實，已難認其陳
    述全然與證據相符。參以被告果係替大陸地區某不詳姓名之男子銷售，豈有於長
    達三年餘之期間均未售出？且被告既未售出安非他命，該名大陸地區男子亦未見
    有取回之舉？已難認其自白與常情相符。再該名大陸地區男子並無被告之聯絡方
    式，且兩岸相隔，大陸人民倘無法定事由，則無法具備申請資格，而不得來台（
    臺灣地區與大陸地區人民關係條例第九條、第十六條及第十七條規定參照），值
    此情形，該名大陸籍綽號「阿文」者如何控管被告有無售出安非他命及取得銷售
    毒品對價？凡此疑點，均彰顯被告於偵查中自白扣案之安非他命係由大陸籍男子
    「阿文」所交付，由伊自八十八年間運輸來台，用以尋覓銷售管道云云，難認與
    事證相合，從而被告此部分辯詞難謂無據。惟公訴意旨起訴被告此部分最低程度
    持有安非他命之事實相同，故本院自應就被告持有第二級毒品之同一基本社會事
    實併予審究，除依法變更起訴法條外，且不另就公訴人所認，被告尚涉犯具有想
    像競合犯之裁判上一罪關係之懲治走私條例二條第一項私運管制物品進口逾公告
    數額罪，另為無罪之諭知，一併指明。
七、至於被告供述運輸第一級毒品罪之共犯辛振勝（男、三十九年十月一日生、身分
    證字號Ｚ000000000號）、第二級毒品毒品來源之上游鄧秀清（姓名年
    籍不詳），則均另請臺灣高雄地方法院檢察署檢察官偵查卓處，附此敘明。
乙、無罪部分：
一、公訴意旨略以：被告乙○○未經許可，於九十一年八月二十六日自大陸地區福建
    省圍頭村圍頭角附近搭乘不知名之台灣籍漁船偷渡返回澎湖，因而認為被告涉犯
    國家安全法第六條第一項之未經許可入境罪嫌云云。
二、按犯罪事實應依證據認定之，無證據不得推定其犯罪事實，又不能證明被告犯罪
    者，應諭知無罪判決，刑事訴訟法第一百五十四條、第三百零一條第一項分別定
    有明文。次按認定不利於被告之事實，須依積極證據，苟積極證據不足為不利於
    被告事實之認定，即應為有利於被告之認定，更不必有何有利之證據；而認定犯
    罪事實所憑之證據，雖不以直接證據為限，間接證據亦包括在內，然而無論為直
    接或間接證據，其為訴訟上之證明，須於通常一般人均不致有所懷疑，而得確定
    其為真實之程度者，始得據為有罪之認定，最高法院分別著有三十年上字第八一
    六號及七十六年台上字第四九八六號判例足資參照。
三、本件被告乙○○於運輸海洛因來台經查獲獲具保後，於九十一年八月一日自高雄
    小港國際機場搭乘中華航空股份有限公司ＣＩ─六二七班機出境前往大陸地區後
    ，嗣因臺灣高雄地方法院檢察署檢察官傳喚未到庭，始於同年十一月二日十三時
    三十分許，在台南縣永康市○○路二六九巷二號六樓之六處經調查人員拘提到案
    ，復有旅客入出境紀錄查詢及拘票各一份附卷足憑，足證被告確有未經內政部警
    政署入出境管理局申請許可、查驗，自大陸地區入境臺灣地區之事實。惟按：
(一)、人民入出境應向內政部警政署入出境管理局申請許可；未經許可者，不得入出境
    ；未經許可入出境者，處三年以下有期徒刑、拘役或科或併科新臺幣九萬元以下
    罰金，國家安全法第三條第一項及第六條第一項定有明文。另於八十八年五月二
    十一日總統令公布之入出國及移民法第五條第一項規定：國民入出國應向主管機
    申請許可；未經許可者，不得入出國；但居住在臺灣地區設有戶籍國民，自本法
    施行一年後，入出國不需申請許可；又未經許可入出國者，處三年以下有期徒刑
    ，拘役或科或併科新臺幣九萬元以下罰金，入出國及移民法第五十四條亦定有明
    文。另參酌入出國及移民法第一條之立法理由為：為統籌入出國管理，確保國家
    安全‧‧‧‧‧‧之意旨，故本院認為入出國及移民法與國家安全法重疊部分之
    規定，基於後法優於前法及特別法優於普通法之法律競合理論，自應優先適用入
    出國及移民法之規定，合先敘明。
(二)、按入出國及移民法所謂之「國民」，係指居住在臺灣地區設有戶籍或僑居國外之
    具有中華民國國籍者，同法第三條第一項第一款定有明文。被告乙○○之戶籍地
    為高雄市三民區○○○路六○一號十一樓，此有前開被告全國前案紀錄表在卷憑
    查，故其屬該法所稱之「國民」自屬無疑。再所謂之「入出國」，在國家統一前
    ，係指入出臺灣地區而言，入出國及移民法施行細則第二條復有明文。從而被告
    乙○○自大陸地區來台，自屬入出國及移民法之適用範圍，依前開法律競合之法
    理，並無國家安全法之適用。
(三)、末依前開入出國及移民法第五條第一項但書之規定，被告乙○○於八十八年五月
    二十一日該法施行一年後，本無須申請許可，即得入出臺灣地區；且此部分既無
    國家安全法第三條規定之適用，從而公訴人認被告於九十一年八月二十六日自大
    陸地區進入臺灣地區，應經許可之事實認定，即有誤會。故本件被告乙○○自大
    陸地區進入臺灣地區，依同法第五條第一項但書之規定毋須申請許可，且仍具罰
    則要件之國家安全法第三條第一項規定，亦無法適用於此相同之事實，故依現存
    之證據，公訴意旨認被告所犯違反國家安全法第六條第一項之未經許可入境罪嫌
    ，尚有未合，且本院復查無其他積極證據足資認定被告確有未經許可入境罪嫌之
    事實。揆諸前開說明，既不能認定被告犯罪，依法自應為無罪之諭知。
丙、免訴部分：
一、公訴意旨另以：被告乙○○於八十九年間某日，在某不詳地點拾得楊騰彬所有之
    身分證一枚後，將之侵占入己而供己使用，並於九十一年十一月二日，持該拾得
    之楊騰彬身分證冒用楊騰彬之名義，自台北松山機場搭乘復興航空ＧＥ○五二九
    號班機返回台南，因而認被告上開犯行另涉犯刑法第三百三十七條之侵占遺失物
    罪嫌云云。
二、案件之時效已完成者，應諭知免訴之判決，刑事訴訟法第三百零二條第二款定有
    明文。又最重本刑為拘役或罰金者，其追訴權時效於一年間不行使而消滅，刑法
    第八十條第一項第五款亦定有明文。而侵占遺失物罪，其法定最重本刑為五百元
    罰金，此觀諸刑法第三百三十七條之規定自明。
三、本件被告固有冒用楊騰彬名義搭乘國內線班機之事實，此有登機證一份扣案供佐
    ，惟被告所持有之楊騰彬國民身分證，並未經偽造或變造，從而被告持他人真實
    之身分證搭機，非屬刑法偽造文書罪涵括之範圍，故本院應就此公訴意旨未論列
    之部分先予指明，藉此限縮及彰顯此部分起訴事實之核心領域。又公訴人既認被
    告侵占遺失物之犯罪時間為八十九年間某日，惟此部分犯行係遲至九十一年十一
    月二日十三時三十分被告經拘提到案起獲該枚國民身分證後始進行偵查，此觀諸
    卷附之調查筆錄自明，可見被告於八十九年間實施此部分後，長達至少將近二年
    始進行追訴，揆諸前開說明，公訴意旨論列被告侵占遺失物罪部分，已罹於追訴
    權時效而消滅，自應為免訴判決之諭知。
據上論斷，應依刑事訴訟法第二百九十九條第一項前段、第三百條、第三百零一條第
一項、第三百零二條第二款，毒品危害防制條例第四條第一項、第十一條第二項、第
十八條第一項前段、第十九條第一項，刑法第十一條、第二十八條、第二百十二條、
第二百十八條、第五十五條、第三十七條第一項、第四十七條、第六十二條前段、第
五十一條第四款、第九款、第三十八條第一項第二款、第三款、罰金罰鍰提高標準條
例第一條前段，判決如主文。
中      華      民      國     九十二     年     六     月     二十     日
                               臺灣高雄地方法院刑事第四庭
                                   審判長  法  官  陳明富
                                           法  官  劉定安
                                           法  官  李代昌
右正本證明與原本無異。
如不服本判決，應於判決送達後十日內，向本院提出上訴狀。
運輸第一級毒品罪部分依職權上訴。
                                           書記官  吳月華
中      華      民      國     九十二     年     六     月     二十     日
附錄本判決論罪科刑適用法條
中華民國刑法第二百一十二條
 (偽造變造特種文書罪)
偽造、變造護照、旅券、免許證、特許證及關於品行、能力服務或其他相
類之證書、介紹書，足以生損害於公眾或他人者，處一年以下有期徒刑、
拘役或三百元以下罰金。
毒品危害防制條例第四條
製造、運輸、販賣第一級毒品者，處死刑或無期徒刑；處無期徒刑者，得
併科新台幣一千萬元以下罰金。
製造、運輸、販賣第二級毒品者，處無期徒刑或七年以上有期徒刑，得併
科新台幣七百萬元以下罰金。
製造、運輸、販賣第三級毒品者，處五年以上有期徒刑，得併科新台幣五
百萬元以下罰金。
製造、運輸、販賣專供製造或施用毒品之器具者，處一年以上七年以下有
期徒刑，得併科新台幣一百萬元以下罰金。
前四項之未遂犯罰之。


司法院資訊處製作；財團法人民間司法改革基金會備份。
